【裁判字號】    95,易,578
【裁判日期】    950523
【裁判案由】    違反保護令罪等
【裁判全文】
臺灣高雄地方法院刑事判決               95年度易字第578號
公  訴  人  臺灣高雄地方法院檢察署檢察官
被      告  丙○○
                    （現於臺灣高雄第二監獄執行中）
上列被告因違反保護令罪等案件，經檢察官提起公訴（95年度偵
字第2721號）及移送併辦（95年度偵字第5482、5966號），本院
合議庭裁定由受命法官獨任進行簡式審判程序，判決如下：
    主  文
丙○○連續違反法院依家庭暴力防治法第十三條所為禁止實施家
庭暴力行為及禁止直接為騷擾行為之裁定，累犯，處有期徒刑捌
月。
    事  實
一、丙○○前於民國94年間因違反保護令案件，經本院簡易庭判
    處有期徒刑3 月確定，於94年10月20日易科罰金執行完畢，
    其為乙○○之配偶，彼此間係家庭暴力防治法第3 條第1款
    所定之家庭成員關係，丙○○因曾對乙○○施以暴力行為，
    業經本院於94年5 月27日核發94年度家護字第653 號民事通
    常保護令，令其不得對乙○○實施身體或精神上不法侵害之
    行為，亦不得直接或間接對乙○○為騷擾行為，詎丙○○明
    知上開保護令內容，仍先後：(一)基於違反上開民事保護令及
    恐嚇之犯意，於95年1 月9 日晚間8 時20分許，在高雄縣大
    社鄉○○路62巷88之25號住處，酒後以螺絲起子撬開乙○○
    門鎖之方式，對乙○○實施騷擾行為，並於乙○○逃逸至客
    廳欲報警處理之際，對乙○○恫稱：「如果報警就要妳死」
    等語，對乙○○實施精神上之不法侵害，並使乙○○心生畏
    懼，致生危害於乙○○之安全；(二)丙○○又承前同一違反保
    護令及公然侮辱之犯意，於95年2 月9 日下午4 時30分許，
    在高雄縣大社鄉○○路與大新路口之「清心冷飲店」外此不
    特定人得共見共聞之情況下，以「幹你娘」等穢語辱罵乙○
    ○，而對乙○○實施精神上之不法侵害；(三)丙○○又承前同
    一違反保護令及同一恐嚇之犯意，於95年2 月9 日晚間7 時
    20 分 許，復至上開「清心冷飲店」外，對乙○○恫稱：「
    如果我被關就讓妳死」等語，而對乙○○實施精神上之不法
    侵害，並使乙○○心生畏懼，致生危害於乙○○之安全；(四)
    又承前同一違反保護令及同一恐嚇之犯意，於95年2 月15日
    晚間10時15分許，在高雄縣大社鄉○○路62巷88之25號住處
    內，以辱罵乙○○及強行以手臂從乙○○身後勒住其脖子之
    方式，對乙○○實施身體及精神上之不法侵害，並對乙○○
    恫稱：「要讓妳死」等語，使乙○○心生畏懼，致生危害於
    乙○○之安全。
二、案經乙○○訴請高雄縣政府警察局、高雄縣政府警察局仁武
    分局移送暨報請台灣高雄地方法院檢察署檢察官偵查起訴及
    移送併辦。
    理  由
一、本件被告丙○○所犯係死刑、無期徒刑、最輕本刑為3 年以
    上有期徒刑以外之罪，其於準備程序中就被訴事實為有罪之
    陳述，經本院告知簡式審判程序之旨，並聽取公訴人及被告
    之意見後，合議庭裁定由受命法官獨任進行簡式審判程序，
    合先敘明。
二、訊據被告丙○○對於上開事實坦承不諱，核與證人即告訴人
    乙○○、證人即被告之父謝水成、被告之母謝江美容、前揭
    「清心冷飲店」店長黃淑美之證述大致相符，足見被告之自
    白應堪採信。本案事證明確，被告犯行堪以認定。
三、核被告就犯罪事實(一)所為，係犯家庭暴力防治法第50條第1
    款、第2 款之違反保護令罪（被告於同一時地違反同一保護
    令所為禁止2 款行為之裁定，應屬單純一罪）及刑法第305
    條之恐嚇罪；就犯罪事實(二)所為，係犯家庭暴力防治法第50
    條第1 款之違反保護令罪及刑法第309 條第1 項之公然侮辱
    罪；就犯罪事實(三)、(四)所為，係犯家庭暴力防治法第50條第
    1 款之違反保護令罪及刑法第305 條之恐嚇罪。被告就犯罪
    事實(一)、(二)、(三)、(四)，同次所犯上開2 罪，均係一行為觸犯
    2 罪名，均屬想像競合犯，皆應依刑法第55條前段規定，從
    一重之違反保護令罪論斷。被告所為上開各次違反保護令之
    犯行，時間緊接，手法相同，所犯又係構成要件相同之罪名
    ，為連續犯，應依法論以情節最重之違反家庭暴力防治法第
    50條第1 款、第2 款之罪，並加重其刑。公訴人雖僅就犯罪
    事實(一)之事實起訴，然本案論罪科刑部分與起訴事實有連續
    犯之裁判上一罪關係，依審判不可分原則，本院自得併予審
    理。被告前於94年間因違反保護令案件，經本院簡易庭判處
    有期徒刑3 月確定，於94年10月20日易科罰金執行完畢，有
    臺灣高等法院被告前案紀錄表附卷可稽，其5 年內再犯有期
    徒刑以上之罪，為累犯，應依刑法第47條規定，加重其刑，
    並遞加重之。爰審酌被告多次對告訴人實施身體及精神上之
    不法侵害，漠視法院所為禁止對告訴人實施家庭暴力行為及
    騷擾行為之裁定，致告訴人心理受創，惟念其犯後坦承犯行
    之態度等一切情狀，量處如主文所示之刑，以資儆懲。
據上論斷，應依刑事訴訟法第273 條之1 第1 項、299 條第1 項
前段，家庭暴力防治法第50條第1 款、第2 款，刑法第11條前段
、第56條、第305 條、第309 條第1 項、第55條、第47條、第41
條第1 項前段，罰金罰鍰提高標準條例第1 條前段、第2 條，判
決如主文。
本案經檢察官甲○○到庭執行職務。
中    華    民    國    95    年    5     月    23    日
                  刑事第十五庭  法  官  盧怡秀
以上正本證明與原本無異。
如不服本判決，應於判決送達後10日內，向本院提出上訴狀。
中    華    民    國    95    年    5     月    23    日
                                書記官  林秀珍
附錄本案論罪科刑法條：
家庭暴力防治法第50條
違反法院依第13條、第15條所為之下列裁定者，為本法所稱之違
反保護令罪，處3 年以下有期徒刑、拘役或科或併科新台幣10萬
元以下罰金︰
一  禁止實施家庭暴力行為。
二  禁止直接或間接騷擾、接觸、通話或其他連絡行為。
中華民國刑法第305條(恐嚇危害安全罪)
以加害生命、身體、自由、名譽、財產之事，恐嚇他人致生危害
於安全者，處2 年以下有期徒刑、拘役或300 元以下罰金。
中華民國刑法第309條(公然侮辱罪)
公然侮辱人者，處拘役或 300 元以下罰金。
以強暴犯前項之罪者，處1 年以下有期徒刑、拘役或500 元以下
罰金。


司法院資訊處製作；財團法人民間司法改革基金會備份。
